【裁判字號】    97,易,149
【裁判日期】    970605
【裁判案由】    傷害
【裁判全文】
臺灣宜蘭地方法院刑事判決               97年度易字第149號
公  訴  人  臺灣宜蘭地方法院檢察署檢察官
被      告  丙○○
上列被告因犯傷害案件，經檢察官提起公訴（96年度偵字第4415
號），本院判決如下：
    主  文
丙○○傷害人之身體，累犯，處有期徒刑肆月，如易科罰金，以
新臺幣壹仟元折算壹日。
    事  實
一、丙○○前因犯賭博案件，經臺灣臺北地方法院以92年度簡字
    第1694號判處有期徒刑4月，於民國92年9月30日易科罰金執
    行完畢。詎仍不知悔改，於96年10月31日下午4時48分許，
    騎乘車號NP6-672號機車，行經宜蘭縣宜蘭市○○路與校舍
    路交岔口時，因故與同車道騎乘機車之乙○○發生爭執，丙
    ○○竟基於傷害之犯意，徒手毆打乙○○，致使乙○○受有
    左鎖骨內側處之挫傷，乙○○因見丙○○欲騎乘機車離去，
    為防止丙○○逃離現場，遂將其所騎乘之機車鑰匙取走，惟
    丙○○仍將機車牽往東港路黎明國小對面停放，並往富翔餐
    廳旁之巷子逃逸，乙○○隨即報警，而嗣後丙○○竟報警申
    報上開機車失竊（另涉犯誣告部分應由檢察官另行偵辦），
    惟仍經警循線查知上情。
二、案經乙○○訴由宜蘭縣政府警察局宜蘭分局報請臺灣宜蘭地
    方法院檢察署檢察官偵查起訴。
    理  由
壹、證據能力部分：
    按被告以外之人於審判外之言詞或書面陳述，除法律有規定
    者外，不得作為證據，刑事訴訟法第159條第1項定有明文。
    就證人乙○○、林秀珍於警詢中之陳述，均屬於被告以外之
    人於審判外之陳述，惟被告於本院調查證據時，已知有同法
    第159條第1項不得為證據之情形，而未於言詞辯論終結前聲
    明異議，依同法第159條之5第2項之規定，視為有同條第1項
    之同意，本院審酌上開證人之言詞陳述作成時之情況，認為
    適當，爰依同法第159條之5第1項之規定認有證據能力，合
    先敘明。
貳、實體部分：
一、訊據被告丙○○固坦認有騎乘其所有之機車行經宜蘭市○○
    路與校舍路口等情不諱，惟矢口否認有何傷害之犯行，辯稱
    ：伊當時係去友人家中飲酒，並未毆打告訴人乙○○云云。
    經查：
（一）上開事實，業據告訴人乙○○指述甚詳，並經證人甲○○
      證述明確，復有診斷證明書、報案三聯單、車籍資料在卷
      可稽，核均與告訴人乙○○所指述之情節相符，自堪信為
      真實。
（二）被告雖否認其有毆打告訴人云云，然經證人乙○○證稱：
      「我等紅綠燈的時候我在他的後面，他要走不走……我按
      了一下喇叭，被告就下車，說他是流氓，要打我……他騎
      車騎的不穩，還有酒味，下來就揮我兩拳，打到我的左邊
      肩膀的鎖骨」等語（見本卷卷第24頁筆錄），核證人乙○
      ○歷次於警詢、偵查及本院審理中證述之情節均相符，且
      對於本案案發情節之描述均甚具體、詳盡，且言詞表達方
      式亦非千篇一律而有事後捏造記誦之嫌，且上開診斷證明
      書記載之受傷情形亦與告訴人所指受毆擊之方法吻合，應
      非虛偽，且依證人甲○○證述：「當日在東港路、校舍路
      口見到2人停在馬路中間吵架，有大小聲」等情在卷（見
      本院卷第26、27頁筆錄），亦核與證人乙○○所述之2人
      在停等紅綠燈時發生爭執一節相符，自堪認證人乙○○所
      為之證述為真實。至被告雖又辯稱其當時係在友人家中飲
      酒，並未與告訴人發生爭執，且其所有之機車事後遭竊云
      云，然依證人林秀珍於警詢及偵查中證述，被告係在當日
      下午4、5時間前往其住處，然確實時間並無法確定，但到
      晚間6、7點他要回家，才說他的機車不見了等語在卷（見
      警卷第8頁、偵查卷第20頁筆錄），可知被告當日雖確有
      前往其友人林秀珍住處，然其到達之時間為4、5時許，並
      無從認定被告並未於到達前與告訴人發生爭執，且依告訴
      人所述，當時被告身上有酒味，亦核與被告自承當日前往
      林秀珍家中前即已有飲酒等情相符，況告訴人於報警後隨
      即將被告車號NP6-672機車之鑰匙交予警方，則若被告之
      機車係在前往林秀珍家中飲酒後失竊，其所有之機車鑰匙
      何以會在告訴人處？故可知被告確實有如告訴人所指之毆
      打行為，其機車鑰匙始為告訴人取走，故被告空言辯稱其
      並無毆打告訴人云云，尚屬無據。
（三）綜上所述，被告毆打告訴人之犯行實堪以認定，應依法論
      科。
二、核被告丙○○所為，係犯刑法第277條第1項之傷害罪。查被
    告前因賭博案件，經臺灣臺北地方法院以92年度簡字第1694
    號判處有期徒刑4月，於92年9月30日易科罰金執行完畢，有
    卷附臺灣高等法院被告全國前案紀錄表可按，其受有期徒刑
    之執行完畢，5年內故意犯本件有期徒刑以上之罪，為累犯
    ，依法加重其刑。爰審酌被告因細故即出手毆人成傷，侵害
    他人身體法益，及其犯罪之動機、手段、所生損害，犯後飾
    詞否認態度不佳等一切情狀，量處如主文所示之刑，並諭知
    易科罰金之折算標準。至被告報警申報機車失竊，另涉犯誣
    告罪之部分，應由檢察官另行偵辦，附此敘明。
據上論斷，應依刑事訴訟法第299條第1項前段，刑法第277條第
1項、第47條第1項、第41條第1項前段，判決如主文。
本案經檢察官張立言到庭執行職務
中    華    民    國    97    年    6     月    5     日
                  刑事第二庭法  官  鄭貽馨
以上正本證明與原本無異。
如不服本判決應於收受本判決後10日內，向本院提出上訴書狀，
並應敘述具體理由。若未敘述理由者，應於上訴期間屆滿後20日
內，向本院補提理由書狀 (均須按他造當事人之人數附繕本)。
                           書記官   林嘉萍
中    華    民    國    97    年    6     月     6    日
附錄本案論罪科刑法條全文：
中華民國刑法第277條
傷害人之身體或健康者，處 3 年以下有期徒刑、拘役或 1 千元
以下罰金。
犯前項之罪因而致人於死者，處無期徒刑或 7 年以上有期徒刑；
致重傷者，處3年以上10年以下有期徒刑。


司法院資訊處製作；財團法人民間司法改革基金會備份。
